【裁判字號】    97,裁,12
【裁判日期】    970110
【裁判案由】    管理外匯條例
【裁判全文】
最  高  行  政  法  院  裁  定
                                     97年度裁字第00012號
上  訴  人  甲○○
訴訟代理人  林孜俞律師
被 上訴 人  財政部臺北關稅局
代  表  人  李茂
上列當事人間管理外匯條例事件，上訴人對於中華民國96年4月
19日臺北高等行政法院95年度訴字第3107號判決，提起上訴，本
院裁定如下：
    主  文
上訴駁回。
上訴審訴訟費用由上訴人負擔。
    理  由
一、按對於高等行政法院判決之上訴，非以其違背法令為理由，
    不得為之，行政訴訟法第242條定有明文。同法第243條第1
    項規定，判決不適用法規或適用不當者，為違背法令；而判
    決有第243條第2項所列各款情形之一者，其判決當然違背法
    令。又提起上訴，應以上訴狀表明上訴理由並應添具關於上
    訴理由之必要證據，復為同法第244條第1項第4款及第2項所
    明定。準此，當事人提起上訴，如以原審判決有行政訴訟法
    第243條第1項不適用法規或適用不當為理由時，其上訴狀應
    有具體之指摘，並揭示該法規之條項或其內容；如以原審判
    決有第243條第2項所列各款情形之當然違背法令為理由時，
    其上訴狀應揭示合於該款之事實。如上訴狀未依此項方法表
    明，即難認為已對原審判決之違背法令有具體之指摘，其上
    訴自難認為合法。
二、本件上訴人對於臺北高等行政法院判決上訴，除援引原審行
    政訴訟起訴狀之主張外，復謂原判決認定上訴人已主動告知
    執檢關員行李內係港幣，該口頭告知即應認定係申報行為，
    原判決未予查明，逕認上訴人「未依規定申報」，自有判決
    理由矛盾之違背法令。又被上訴人引用入境旅客攜帶行李物
    品報驗稅放辦法第7條第4項規定，認上訴人逕選由綠線檯通
    關，海關即不再受理任何方式受理申報，顯屬適用法律不當
    ，原判決未予指正，亦有判決不備理由之違法。原判決又認
    港幣為外國貨幣，惟其究依何法規認香港地區屬外國而非本
    國，原判決未予說明，亦有適用法規不當之違背法令。另管
    理外匯條例第24條第3項，已侵害憲法第7條、第15條保障人
    民之平等權及財產權，其合憲性頗受置疑，請聲請司法院大
    法官解釋云云。惟查，我國為平衡國際收支，穩定金融，實
    施外匯管理，特制定管理外匯條例，依據該條例第24條第3
    項規定，攜帶外幣出入國境，不依第11條規定報明登記者，
    沒入之。是行政機關對於沒入數額並無裁量權。本件上訴人
    攜帶鉅額外幣未依規定詳實申報，違反管理外匯條例第11條
    前段之規定，被上訴人為執行政府實施外匯管理，依同法第
    24條第3項規定將超過部分予以沒入，並無違反比例原則。
    又原處分所適用法律無違憲之處，上訴人聲請裁定停止訴訟
    程序，請求原審聲請司法院大法官解釋，核無必要，不應准
    許，業經原判決論明甚詳。本件上訴人之上開理由，無非係
    對原審駁斥其主張之理由，泛言不適用法規、不備理由或理
    由矛盾，而未具體表明原判決確有如何違背法律、司法院解
    釋或本院判例，或有如何合於行政訴訟法第243條第2項所列
    各款之情形，難認為已對原判決之違背法令有具體之指摘。
    依首揭規定及說明，其上訴自不合法，應予駁回。
三、依行政訴訟法第249條第1項前段、第104條、民事訴訟法第
    95條、第78條，裁定如主文。
中    華    民    國    97    年    1     月    10    日
                    最高行政法院第四庭
                        審判長法官  鍾  耀  光
                              法官  姜  仁  脩
                              法官  王  德  麟
                              法官  黃  清  光
                              法官  吳  慧  娟
以  上  正  本  證  明  與  原  本  無  異
中    華    民    國    97    年    1     月    11    日
                              書記官  王  史  民


司法院資訊處製作；財團法人民間司法改革基金會備份。
